【裁判字號】    97,交抗,181
【裁判日期】    970214
【裁判案由】    違反道路交通管理處罰條例
【裁判全文】
臺灣高等法院交通事件裁定             97年度交抗字第181號
抗  告人即
原處分機關  臺北市交通事件裁決所
代  表  人  王聲威
受  處分人  甲○○
上列抗告人因違反道路交通管理處罰條例案件，不服臺灣士林地
方法院，中華民國96年12月31日所為裁定（96年度交聲字第1331
號），提起抗告，本院裁定如下：
    主  文
原裁定撤銷，發回臺灣士林地方法院。
    理  由
一、原裁定略以：本件異議人甲○○將其所有CF-9033號自小客
    車，違規「併排停車」在台北市○○路前，於民國（下同）
    96年7月31日18時31分許，為台北市政府警察局信義分局員
    警拍照逕行製單舉發，裁決機關因認異議人違反道路交通管
    理處罰條例第56條第1項第6款之規定，而於96年9月28日以
    北市裁二字第裁22-AZ0000000號裁決書，裁處罰鍰新台幣
    1,200元，堪認異議人確有併排停車之違規事實，應可認定
    。惟查本件交通違規事件舉發違反道路交通管理事件通知單
    記載之應到案日期為96年9月10日前，異議人於到案日前之
    96年8月28日已書立對舉發違規事實不服之陳述書予台北市
    政府警察局警察大隊等情，有前開裁決書、台北市政府警察
    局信義分局96年9月5日北市警信分交字第09632501100號書
    函在卷可參，堪認異議人收到原舉發通知單後於到案期限內
    表示意見，揆之道路交通管理事件統一裁罰標準表之規定，
    自應為新台幣900元之罰鍰，裁決機關逕為最高額罰鍰，尚
    屬有誤，而將原處分撤銷，並斟酌異議人違規之情節、道路
    交通管理事件統一裁罰標準表之規定，裁處新台幣900元之
    罰鍰。
二、抗告意旨略以：依修正施行之道路交通管理處罰條例第56條
    第1項第6款規定，汽車駕駛「併排停車」者，係處罰新台幣
    1200元，且原裁定認受處分人確有併排停車之違規事實，是
    本案違規事實非汽車駕駛人不依順行方向，或不緊靠道路右
    側，或單行道不緊靠路邊停車，自不應適用新台幣900元之
    裁處。另受處分人確為本案應到案期限內逕向舉發單位提出
    申訴，且併排停車係以車輛種類為裁罰依據，汽車處以新台
    幣1200元，並無罰鍰之高、低額之分，原裁定撤銷原處分，
    裁處受處分人新台幣900元罰鍰之處分，難謂適法等語。
三、經查：
  (一)本件受處分人甲○○將其所有CF-9033號自小客車，違規併
    排停車在台北市○○路前，於民國（下同）96年7月31日18
    時31分許，為台北市政府警察局信義分局員警拍照逕行製單
    舉發，受處分人於應到案日期（96年9月10日）前已書立對
    舉發違規事實不服之陳述書予台北市政府警察局警察大隊，
    經台北市交通事件裁決所調查結果，仍認受處分人有上開違
    規行為，於96年9月28日依道路交通管理處罰條例第56條第1
    項第6款之規定，處罰鍰新台幣1200元，此有台北市交通事
    件裁決所以北市裁二字第裁22-AZ0000000號違反道路交通管
    理事件裁決書、採證照片、台北市政府警察局信義分局96年
    9月5日北市警信分交字第09632501100號出函影本等附卷可
    稽。
  (二)按汽車停車時，不得併排停車；汽車駕駛人併排停車，處新
    臺幣600元以上1,200元以下罰鍰，道路交通安全規則第112
    條第1項第10款、道路交通管理處罰條例第56條第1項第6款
    定有明文；又對於機器腳踏車有違反道路交通管理處罰條例
    第56條第1項第6款併排停車之規定者：(1)於期限內或到案聽
    後裁決者，處新台幣900元、(2)逾越應到案期限30日內，繳
    納罰鍰或到案聽候裁決者，處新台幣1000元、(3)逾越應到案
    期限30日以上60日以內，繳納罰鍰或到案聽後裁決者，處新
    台幣1100元、(4)逾越應到案期限60日以上，繳納罰鍰或逕行
    裁決處罰者，處新台幣1200元；另對於小型車違反道路交通
    管理處罰條例第56條第1項第6款就併排停車之規定者，不論
    是否於期限內繳納或到案聽後裁決者，均處罰鍰新台幣1200
    元，此違反道路交通管理事件統一裁罰標準表亦有明文，是
    併排停車係以車輛種類為裁罰依據，而原裁定既認受處分人
    有併排停車之違規事實，揆諸上開規定，其是否應處以新台
    幣900元，非無研究之餘地，本件原裁定遽將原處分撤銷，
    並另裁處受處分人甲○○汽車駕駛人停車時，併排停車，處
    罰鍰新台幣900元，尚有未洽。抗告人之抗告，尚非無理由
    ，自應由本院將原裁定撤銷，發回原法院另為適當處理。
據上論結，應依道路交通案件處理辦法第26條，刑事訴訟法第41
3條前段，裁定如主文。
中    華    民    國    97    年    2     月    14    日
                  刑事第8 庭審判長法  官  鄭文肅
                                  法  官  陳貽男
                                  法  官  張明松
以上正本證明與原本無異。
不得再抗告。
                                  書記官  柯月英
中    華    民    國    97    年    2     月    18    日


司法院資訊處製作；財團法人民間司法改革基金會備份。
